# 求助陈版主，《资产管理产品相关会计处理》的疑问

提问人：liuweisheng 时间：2022-08-28 11:21:05
22 年发布的资产管理产品相关会计处理正式报表格式不太理解：营业收入包括哪几个二级科目，还是就没有营业收入的说法只是有营业总收入的说法。谢谢版主解惑

回答人：chenyiwei
资管产品的会计处理采用的是类似于金融企业的模式。金融业务的收入确认并不由《企业会计准则第 14 号——收入》规范，因此没有营业收入的概念（不论是从科目设置还是报表格式的角度）。